【裁判字號】    98,審簡上,291
【裁判日期】    990210
【裁判案由】    過失傷害
【裁判全文】
臺灣士林地方法院刑事判決           98年度審簡上字第291號
上  訴  人
即  被  告  甲○○
上列上訴人即被告因過失傷害案件，不服本院士林簡易庭於中華
民國98年10月30日所為98年度士簡字第570 號第一審刑事簡易判
決（聲請簡易判決處刑案號：臺灣士林地方法院檢察署檢察官98
年度偵字第5043號），提起上訴，本院管轄第二審之合議庭判決
如下：
    主  文
上訴駁回。
甲○○緩刑貳年。並應於如附表所示期限前給付如附表所示被害
人如附表所示之金額。給付方式：由甲○○於期限前備妥現金，
以報值掛號信函寄送至如附表所示被害人之地址，並應影印保留
報值掛號信函封面由郵政機關蓋章驗明，連同收執聯正本妥善保
管，以備查考。
    事實及理由
一、本案經本院審理結果，認第一審判決以被告甲○○，所為係
    犯刑法第284 條第1 項前段之過失傷害罪，而判處被告拘役
    20日，並諭知易科罰金之折算標準，認事用法及量刑均無不
    當，應予維持。相關事實、證據及理由並引用第一審刑事簡
    易判決書及檢察官聲請簡易判決處刑書之記載（詳如附件）
    ，另補充：被告於審理時之自白（參本院民國99年2 月2 日
    審判筆錄第2 頁）。
二、上訴人即被告上訴意旨略以：伊願意與被害人即告訴人乙○
    ○和解，原審量刑過重，請求輕判並給予緩刑之宣告等語。
三、按刑之量定及緩刑之宣告，係實體法上賦予法院得為自由裁
    量之事項，倘其未有逾越法律所規定之範圍，或濫用其權限
    ，即不得任意指摘為違法（最高法院75年臺上字第7033號判
    例意旨參照）。原審業已審酌被告之過失，及被害人因本件
    犯罪所致之傷害程度，及其品性、生活狀況、智識程度等情
    ，而量處被告前開所示之刑，並諭知易科罰金之折算標準，
    經核量刑並無特別失出之處，上訴人以原審量刑過重請求輕
    判，尚屬無據，應予駁回。末查，被告前未曾因故意犯罪受
    有期徒刑以上刑之宣告，有臺灣高等法院被告前案紀錄表在
    卷可佐，素行良好，因未將其豢養大型犬之黃金獵犬綁繩練
    ，放任該犬隻與告訴人之犬隻嬉戲，而造成告訴人受傷，顯
    有過失，惟其本院審理時坦承犯行，且表明願意以新臺幣1
    萬2 千元賠償告訴人，然告訴人經本院2 次合法傳喚始終未
    到庭，經酌告訴人所受之傷勢、被告本件犯行之過失程度，
    及被告於本院審理時亦承諾願依本院諭知之條件於期限前備
    妥現金以報值掛號信函郵寄至如告訴人之地址之犯後態度，
    並參酌檢察官之意見，認被告前開金額為合理之賠償，犯後
    態度尚佳，經此刑事偵審程序及刑之宣告後，當知警惕，應
    無再犯之虞，本院認前開所宣告之刑以暫不執行為適當，併
    宣告緩刑2 年，以勵自新。再依刑法第74條第2 項第3 款之
    規定，命被告給付被害人如主文所示財產上損害賠償，以啟
    自新。倘被告於本案緩刑期間，有違反本院上開所諭知之事
    項，情節重大，足認原宣告之緩刑難收其預期效果，而有執
    行刑罰之必要者，依刑法75條之1 第1 項第4 款之規定，得
    撤銷其緩刑宣告，併此敘明。
四、據上論斷，應依刑事訴訟法第455 條之1 第1 項、第3 項、
    第368 條、第373 條，刑法第74條第1 項第1 款、第2 項第
    3 款，判決如主文。
五、本案經檢察官曾勁元到庭執行職務。
中    華    民    國    99    年    2    月    10     日
                  刑事第一庭審判長法  官  洪英花
                                  法  官  雷雯華
                                  法  官  王沛雷
以上正本證明與原本無異。
本件不得上訴。
                                  書記官  吳尚文
中    華    民    國    99    年    2    月    10     日
參考法條：
中華民國刑法第284條第1項
因過失傷害人者，處6月以下有期徒刑、拘役或5百元以下罰金，
致重傷者，處1年以下有期徒刑、拘役或5百元以下罰金。
附表：（以下金額單位為新臺幣）
┌─────┬─────┬──────────┬──────────┐
│被害人姓名│給付總額  │給付期限及各期金額  │報值掛號寄送地      │
├─────┼─────┼──────────┼──────────┤
│乙○○    │壹萬貳仟元│於99年3 月15日以前給│臺北縣淡水鎮福德里18│
│          │          │付臺萬貳仟元。      │鄰自強路417巷1弄16號│
└─────┴─────┴──────────┴──────────┘

司法院資訊處製作；財團法人民間司法改革基金會備份。
